臺灣新竹地方法院刑事宣示判決筆錄　 99年度審智易字第12號
公　訴　人　臺灣新竹地方法院檢察署檢察官
被　　　告　謝文雯
指定辯護人　本院公設辯護人林建和
上列被告因違反著作權法案件，檢察官提起公訴（99年度偵字第
1741號、第3810號）後，聲請改依協商程序而為判決，本院於中
華民國100年3月23下午4時，在本院刑事第十一法庭宣示判決，
出席職員如下：
　　　　　　　　審判長法　官　劉兆菊
　　　　　　　　　　　書記官　林兆嘉
　　　　　　　　　　　通　譯　邱立杰
法官起立朗讀判決主文、犯罪事實要旨、處罰條文，及告以上訴
限制、期間並提出上訴狀之法院，且諭知記載其內容：
一、主  文：
謝文雯犯著作權法第九十一條之一第三項前段之散布侵害著作財
產權之光碟罪，處有期徒刑陸月；如易科罰金，以新臺幣壹仟元
折算壹日。扣案之如附表一至附表四所示之盜版影音光碟及音樂
光碟共計貳仟肆佰拾伍片及紙袋壹佰拾壹個，均沒收之。
二、犯罪事實要旨：
（一）謝文雯明知如附表一所示之「大敵當前」等影片係得利影
      視股份有限公司享有著作財產權之視聽著作、附表二所示
      之「守護靈」影音光碟係不知名權利人享有著作財產權之
      視聽著作，亦明知如附表三所示之「羅志祥- 撐腰等」等
      音樂或視聽著作，係分別如附表三所示之金牌大風音樂文
      化股份有限公司、環球國際唱片股份有限公司、華納國際
      音樂股份有限公司、愛貝克思股份有限公司、福茂唱片音
      樂股份有限公司及台灣索尼音樂娛樂股份有限公司等享有
      著作財產權、附表四所示之「梁靜如- 別再為他流淚等」
      等音樂或視聽著作，係相信音樂唱片股份有限公司等各該
      權利人享有著作財產權之音樂或視聽著作，該等公司享有
      專屬發行權，非經該等公司之同意或授權，不得擅自以移
      轉所有權之方式散布非法重製上開著作之光碟重製物，且
      明知詳如附表一、附表二所示之影音光碟及附表三、附表
      四所示之音樂或影音光碟均屬未經授權重製，係非法侵害
      他人著作財產權之光碟重製物（下稱盜版光碟），竟基於
      意圖散布盜版光碟之接續犯意，於99年2 月21日下午2 時
      許，在新竹市○○路假日花市廣場內，將前在桃園縣中壢
      市中原大學附近名為「挖寶小站」的店面購買如附表一至
      附表四所示之盜版影音光碟、音樂光碟等，以每片光碟新
      臺幣（下同）50元之價格，販售予不特定人，嗣於同日下
      午4 時30分許，在上址為警查獲，並當場扣得如附表一至
      附表四所示之盜版影音光碟及音樂光碟共計2,435 片及紙
      袋131 個等物品。
（二）案經財團法人臺灣著作權保護基金會及附表一、三所示公
      司提出告訴暨內政部警政署保安警察第二總隊第一大隊第
      一中隊報告臺灣新竹地方法院檢察署檢察官偵查起訴。
三、處罰條文：
    著作權法第91條之1 第3 項、第2 項、第98條但書，刑法第
    11條、第28條、第55條前段、第41條第1 項前段、第38條第
    1 項第2 款。
四、沒收之諭知：至扣案之如附表一所示之盜版「大敵當前」等
    影音光碟計891 片、如附表二所示之盜版「守護靈」等影音
    光碟計1,374 片、如附表三所示之盜版「羅志祥- 撐腰等」
    等音樂或影音光碟等128 片及附表四所示之盜版「梁靜如-
    別再為他流淚等」等音樂或影音光碟等69片，共總計2,435
    片（保管字號：99年度院保字第775 號，扣押物品清單見本
    院卷第19頁），均為被告謝文雯供違反本件著作權法所用之
    物，不論是否屬於被告謝文雯所有，爰依著作權法第98條但
    書之規定，宣告沒收之。又扣案之紙袋131 個（保管字號：
    99年度院保字第775 號，扣押物品清單見本院卷第19頁），
    係被告謝文雯所有，並供本件犯行所用，業據被告謝文雯供
    承在卷，應依刑法第38條第1 項第2 款之規定宣告沒收之。
五、協商判決除有刑事訴訟法第455 條之4 第1 項第1 款於本訊
    問程序終結前，被告撤銷協商合意或檢察官撤回協商聲請者
    ；第2 款被告協商之意思非出於自由意志者；第4 款被告所
    犯之罪非第455 條之2 第1 項所定得以協商判決者；第6 款
    被告有其他較重之裁判上一罪之犯罪事實者；第7 款法院認
    應諭知免刑或免訴、不受理者情形之一，及違反同條第2 項
    「法院應於協商合意範圍內為判決；法院為協商判決所科之
    刑，以宣告緩刑或2 年以下有期徒刑、拘役或罰金為限」之
    規定者外，檢察官與被告均不得上訴。
六、如有前項得上訴之情形，得自收受宣示判決筆錄送達之日起
    10日內，向本院提出上訴書狀，上訴於第二審法院。
本案經檢察官洪期榮到庭執行職務。
中    華    民    國   100    年    3     月    23    日
                  刑事第九庭    書  記  官  林兆嘉
                                審判長法官  劉兆菊
以上筆錄正本係照原本作成。
中    華    民    國   100    年    3     月    23    日
                                書  記  官  廖宜君
附錄本案論罪科刑法條：
著作權法第91條之1：
擅自以移轉所有權之方法散布著作原件或其重製物而侵害他人之
著作財產權者，處3 年以下有期徒刑、拘役，或科或併科新臺幣
50萬元以下罰金。
明知係侵害著作財產權之重製物而散布或意圖散布而公開陳列或
持有者，處3 年以下有期徒刑，得併科新臺幣7 萬元以上75萬元
以下罰金。
犯前項之罪，其重製物為光碟者，處6 月以上3 年以下有期徒刑
，得併科新臺幣20萬元以上2 百萬元以下罰金。但違反第87條第
4 款規定輸入之光碟，不在此限。
犯前2 項之罪，經供出其物品來源，因而破獲者，得減輕其刑。
附表一至四：